臺灣高等法院刑事裁定
                                     110年度聲字第1672號
聲  請  人  臺灣高等檢察署檢察官
受  刑  人  劉志偉



上列聲請人因受刑人數罪併罰有二裁判以上，聲請定其應執行之
刑（聲請案號：110年度執聲字第750號），本院裁定如下：
    主  文
劉志偉犯如附表編號1至16、18至26所示各罪所處之刑，應執行
有期徒刑貳拾參年。
其他聲請駁回。
    理  由
一、聲請意旨略以：受刑人劉志偉因竊盜等數罪，先後經判決確
    定如附表，應依刑法第53條、第51條第5款規定定其應執行
    之刑，爰依刑事訴訟法第477條第1項聲請裁定等語。
二、按裁判確定前犯數罪者，併合處罰之。但有下列情形之一者
    ，不在此限：㈠得易科罰金之罪與不得易科罰金之罪。㈡得易
    科罰金之罪與不得易服社會勞動之罪。㈢得易服社會勞動之
    罪與不得易科罰金之罪。㈣得易服社會勞動之罪與不得易服
    社會勞動之罪。前項但書情形，受刑人請求檢察官聲請定應
    執行刑者，依刑法第51條規定定之。數罪併罰有二裁判以上
    者，應依第51條之規定，定其應執行之刑，同法第50條、第
    53條分別定有明文。準此，合於數罪併罰之數罪，其中有得
    易科罰金之罪與不得易科罰金之罪，須經受刑人請求檢察官
    聲請，始得依刑法第51條第5款之規定定其應執行之刑。
三、經查：
  ㈠本件受刑人因於附表編號1至16、18至26所示日期，犯如附表
    編號1至16、18至26所示三十一罪，先後經臺灣新北地方法
    院、臺灣桃園地方法院及本院判處如附表編號1至16、18至2
    6所示之刑，均經分別確定在案。而附表編號1至16、18至26
    所示各罪，其犯罪時間均在附表編號1所示裁判確定日前，
    本院並為各該犯罪事實之最後事實審法院，有上開判決書及
    本院被告前案紀錄表在卷可稽。另受刑人所犯如附表編號4
    至5、15至16、20、22所示得易科罰金之罪，與附表編號1至
    3、6至14、18至19、21、23至26所示不得易科罰金之罪，有
    刑法第50條第1 項但書所列情形，經受刑人請求檢察官聲請
    定其應執行之刑，有定刑聲請切結書附卷可佐。是檢察官聲
    請就受刑人所犯附表編號1至16、18至26所示各罪所處之刑
    ，定其應執行之刑，本院審核認為正當，經考量受刑人所犯
    數罪之罪質、非難程度之異同，暨上揭犯罪反應出之人格特
    性及部分罪刑先前已定之執行刑，並權衡其行為責任與整體
    刑法目的及相關刑事政策等因素，定其應執行刑如主文第1
    項所示。
  ㈡受刑人所犯如附表編號17所示之施用第一級毒品罪，其犯罪
    時間106年8月2日，係在附表編號1所示施用第二級毒品罪之
    裁判確定日期106年7月19日之後，核與刑法第50條第1項前
    段規定「裁判確定前犯數罪」之要件不符，自不得併合處罰
    而定應執行之刑。檢察官此部分聲請，於法不合，應予駁回
    。
  ㈢至於附表編號23併科罰金部分，因僅有一罪宣告併科罰金，
    不生定執行刑之問題，應依原判決宣告之刑併執行之，附此
    敘明。　　
四、據上論斷，應依刑事訴訟法第220條、第477條第1項，刑法
    第50條第2項、第53條、第51條第5款，裁定如主文。
中　　華　　民　　國　　110 　年　　4 　　月　　29　　日
                  刑事第三庭    審判長法　官  張惠立  
                                      法　官  劉兆菊
                                      法　官  廖怡貞
以上正本證明與原本無異。
如不服本裁定，應於收受送達後五日內向本院提出抗告狀。
                                      書記官  劉芷含
中　　華　　民　　國　　110 　年　　4 　　月　　29　　日

附表：受刑人劉志偉定應執行刑案件一覽表
編號  罪  名  宣 告 刑  犯罪日期  偵查機關案號 最後事實審法院案號 判決日期   確定判決法院案號 確定日期  易科罰金  備  註  1 施用第二級毒品 有期徒刑7 月 104 年3月7 日中午某時許  臺灣新北 地方檢察 署104 年 度偵字第 7332、31 484號、1 04年度毒 偵字第17 06、1707 、1708號 臺灣新北地方法院105年度訴字第12號 106 年6月9 日 臺灣新北地方法院105年度訴字第12號 106 年7月19日  否 經臺灣新北地方法院以105年度訴字第12號判決定應執行有期徒刑8 年10月確定  2 犯販賣第一級毒品未遂 有期徒刑8 年6 月 104 年3月7 日  臺灣高等法院106 年度上訴字第2826號  107 年10月30日 最高法院108 年度台上字第804號 108 年7月16日  否  3 施用第一級毒品  有期徒刑8 月  105年8月13日18時許 臺灣新北地方檢察署105 年度毒偵緝字第841號  臺灣新北地方法院105年度審訴字第2349號 106 年6月23日 臺灣新北地方法院105年度審訴字第2349號 106 年7月28日  否  4 施用第二級毒品  有期徒刑5 月  105年8月13日20時許       是  5 施用第二級毒品 有期徒刑5 月(共3罪) 105 年10月8 日20時許、105 年10月27日凌晨2 時許、105 年11月6 日晚間某時許 臺灣新北地方檢察署105 年度毒偵字第9874、10512 、10612號 臺灣高等法院106 年度上訴字第3088號 107 年4月11日 臺灣高等法院106 年度上訴字第3088號 107 年4月11日  是 經臺灣新北地方法院以106年度審訴字第571號判決定應執行有期徒刑1年確定 6 施用第一級毒品  有期徒刑8 月  105 年10月27日凌晨2 時許    最高法院107 年度台上字第4692號 107 年12月20日   否  7 持有第二級毒品純質淨重20公克以上 有期徒刑10月 106 年6月19日至106 年6月22日 臺灣新北地方檢察署106 年度毒偵字第5830號，移送併辦案號：106 年度偵緝字第2263號 臺灣新北地方法院107年度審訴字第614號 107 年6月29日 臺灣新北地方法院107年度審訴字第614號 107 年8月10日  否 經臺灣新北地方法院以107年度審訴字第614號判決定應執行有期徒刑1年4 月確定 8 施用第一級毒品 有期徒刑8 月 106 年6月22日18時許       否  9 施用第二級毒品 有期徒刑7 月 104 年5月7 日19時32分前某時許 臺灣新北 地方檢察 署104 年 度偵字第 13914 、 17930 、 19292 、 20548 號 ，104 年 度毒偵字 第3379、 3380、33 82、4617 號      臺灣高等法院105 年度上訴字第936號 107 年4月25日 臺灣高等法院105 年度上訴字第936號 107 年4月25日  否 經臺灣新高等法院以105 年度上訴字第936 號判決定應執行有期徒刑18年確定 10  販賣第一級毒品 有期徒刑15年2 月 104 年1月27日    最高法院107 年度台上字第3177號 107 年8月29日  否   11  販賣第一級毒品 有期徒刑15年1 月 104 年3月23日       否   12  販賣第二級毒品 有期徒刑3 年7 月 104 年1月14日       否   13 販賣第二級毒品  有期徒刑3 年8 月(共2罪) 104 年1月17日、2 月4日       否   販賣第一級毒品未遂 有期徒刑3 年8 月  104 年5月7日         14 轉讓禁藥 有期徒刑7 月(共2罪)  103 年10月25日、104 年2月7 日       否  15 持有第二級毒品純質淨重20公克以上 有期徒刑5 月 不詳時間至106 年6 月5 日  臺灣新北地方檢察署106 年度毒偵字第5279號、106 年度偵字第33281號  臺灣新北地方法院106年度審訴字第1864號 107 年3月26日 臺灣新北地方法院106年度審訴字第1864號 107 年8月23日  是 經臺灣新北地方法院以106年度審訴字第1864號判決定應執行有期徒刑8月確定  施用第一級毒品 有期徒刑5 月 106 年6月5 日7時許         16 施用第二級毒品 有期徒刑6 月 106 年5月8 日至9 日間之某時  臺灣新北地方檢察署106 年度毒偵字第6742號 臺灣高等法院107 年度上易字第1403號  107 年8月29日 臺灣高等法院107 年度上易字第1403號  107 年8月29日  是  17 施用第一級毒品 有期徒刑10月 106 年8月2 日上午某時 臺灣新北地方檢察署106 年度毒偵字第8396號 臺灣高等法院107 年度上訴字第2066號  107 年9月18日 臺灣高等法院107 年度上訴字第2066號  107 年10月12日  否  18 持有第一級毒品純質淨重10公克以上 有期徒刑2 年 106 年4月8 日至106 年4月12日 臺灣桃園地方檢察署106 年度偵字第9283號、106 年度毒偵字第2253號 臺灣桃園地方法院106年度審訴字第1490號 107 年11月22日 臺灣桃園地方法院106年度審訴字第1490號 107 年12月17日  否  19 施用第一級毒品  有期徒刑8 月  105 年9月20日某時許 臺灣新北地方檢察署106 年度毒偵緝字第303號 臺灣高等法院107 年度上訴字第77號 107 年6月6 日 最高法院108 年度台上字第185 號 108 年1月9 日   否  20 施用第二級毒品 有期徒刑4 月 105 年9月18日晚間7 時許     臺灣高等法院107 年度上訴字第77號 107 年6月6 日  是  21 轉讓第一級毒品 有期徒刑1 年8 月 105 年2月4 日 臺灣新北地方檢察署105 年度偵字第17006號 臺灣高等法院107 年度上訴字第1503號  107 年8月16日 最高法院108 年度台上字第1114號 108 年4月10日  否  22 幫助犯詐欺取財 有期徒刑3 月 105 年7月19日 臺灣新北地方檢察署106 年度偵緝字第2260、2261號 臺灣高等法院108 年度上易字第1332號 108 年10月22日 臺灣高等法院108 年度上易字第1332號 108 年11月6日  是  23 未經許可持有可發射子彈具有殺傷力改造手槍 有期徒刑3 年6 月，併科罰金新臺幣10萬元 106 年4月18日至106 年4月24日  臺灣新北地方檢察署106 年度偵字第13486號 臺灣高等法院107 年度上訴字第2404號 108 年2月26日 最高法院109 年度台上字第231號 109 年2月6日  否 經臺灣新高等法院以107 年度上訴字第2404號判決定應執行有期徒刑4 年2 月確定 24 持有第二級毒品純質淨重20公克以上  有期徒刑1 年 106 年4月21日至106 年4月24日        否  25 持有第二級毒品純質淨重20公克以上 有期徒刑2 年 105 年9月21日 臺灣新北地方檢察署107 年度偵字第28512 號，移送併辦案號108 年度偵字第9543號 臺灣新北地方法院108年度訴字第133號 109 年1月20日 臺灣新北地方法院108年度訴字第133號 109 年7月6 日  否  26 結夥三人以上踰越安全設備竊盜 有期徒刑1 年 104 年4月23日 臺灣桃園地方檢察署104 年度偵字第10709 、17437 號 臺灣高等法院108 年度上易字第1745號 109 年2月11日 臺灣高等法院108 年度上易字第1745號 109 年2月11日  否